【裁判字號】    92,易,1450
【裁判日期】    920819
【裁判案由】    毒品危害防制條例
【裁判全文】
臺灣高雄地方法院刑事判決                        九十二年度易字第一四五號
    公  訴  人  臺灣高雄地方法院檢察署檢察官
    被      告  甲○○
右列被告因違反毒品危害防制條例案件，經檢察官提起公訴（九十二年度毒偵字第七
九六號），本院判決如左：
    主  文
甲○○施用第二級毒品，處有期徒刑肆月，如易科罰金，以參佰元折算壹日。
扣案之甲基安非他命壹包（驗前毛重零點捌公克，驗後毛重零點柒公克），及殘留甲
基安非他命之吸食器貳組，均沒收銷燬之。
    事  實
一、甲○○前因施用毒品案件，經本院裁定送觀察、勒戒後，認有繼續施用毒品之傾
    向，由本院以八十九年度毒聲字第五八四四號裁定施以強制戒治，嗣經裁定停止
    戒治付保護管束，已於九十年七月二十七日保護管束期滿，由臺灣高雄地方法院
    檢察署檢察官於九十年八月三十一日以九十年度戒毒偵字第八八八號不起訴處分
    確定。詎又基於施用第二級毒品甲基安非他命之犯意，於九十二年一月二十五日
    二時十分許回溯二十四小時內之某時，在高雄縣旗山鎮之某位友人家中，以置於
    吸食器內燒烤之方式施用第二級毒品甲基安非他命一次，嗣於同年月二十四日十
    九時許，為警在高雄縣旗山鎮○○○路六八二號前查獲，當場扣得第二級毒品甲
    基安非他命一包（驗前毛重零點八公克，驗後毛重零點七公克），並循線至其位
    於高雄縣旗山鎮○○○街八號住處查扣殘留第二級毒品甲基安非他命而無法析離
    之吸食器二組。
二、案經高雄市政府警察局三民第一分局報告臺灣高雄地方法院檢察署檢察官偵查起
    訴。
    理  由
一、前揭時地施用第二級毒品甲基安非他命一次之犯行，業據被告於本院調查、審理
    時坦承不諱，且被告為警查獲後，經採集尿液以免疫學分析法及ＧＣ／ＭＳ方法
    （即氣相層析質譜儀法）檢驗結果，呈甲基安非他命陽性反應，又扣案之白色晶
    體一包（驗前毛重零點八公克，驗後毛重零點七公克）及吸食器二組經本院送驗
    結果，亦均呈現甲基安非他命陽性反應等情，有高雄市立凱旋醫院九十二年二月
    二十四日高市凱醫檢字第八六二號煙毒尿液檢驗成績書、尿液送驗編號與真實姓
    名對照表各一紙及高雄醫學大學附設中和紀念醫院九十二年七月八日檢驗報告二
    紙附卷可稽（偵卷第二一、二二頁，本院卷第二十、二一頁）。次按，若以氣相
    層析質譜儀（ＧＣ／ＭＳ）作藥物及其代謝產物之定性及定量分析，幾乎不會有
    偽陽性反應產生等情，亦據臺北榮民總醫院八十三年四月七日以八三北總內字第
    三○五九號函示明確。依前揭檢驗結果及說明意旨，足認被告之自白與事實相符
    ，其於經警採尿之九十二年一月二十五日二時十分許起回溯二十四小時內之某時
    ，確有施用第二級毒品甲基安非他命一次之犯行，堪予認定。又被告前因施用毒
    品案件，經本院裁定送觀察、勒戒後，認有繼續施用毒品之傾向，由本院以八十
    九年度毒聲字第五八四四號裁定施以強制戒治，嗣經裁定停止戒治付保護管束，
    已於九十年七月二十七日保護管束期滿，由臺灣高雄地方法院檢察署檢察官於九
    十年八月三十一日以九十年度戒毒偵字第八八八號不起訴處分確定等情，有上開
    不起訴處分書、臺灣高等法院被告全國前案紀錄表及臺灣高雄地方法院檢察署刑
    案資料查註紀錄表各一份在卷足憑。從而，被告於前開不起訴處分確定後五年內
    再犯毒品危害防制條例第十條第二項之罪，洵堪認定，本件事證明確，應依法論
  科。
二、核被告所為，係犯毒品危害防制條例第十條第二項之施用第二級毒品罪。被告為
    施用而持有第二級毒品甲基安非他命，其持有之低度行為應為施用之高度行為所
    吸收，不另論罪。爰審酌被告施用毒品性質上乃屬對自我身心健康之戕害行為，
    對社會所造成之損害並非直接、巨大，且犯後坦承犯行，態度尚佳，惟前經國家
    之治療及偵查程序，仍未能根絕毒癮，亦足見其不知悔改等一切情狀，量處如主
    文第一項所示之刑，並諭知易科罰金之折算標準，以資懲儆。末查，扣案之甲基
    安非他命一包（驗前毛重零點八公克，驗後毛重零點七公克），為毒品危害防制
    條例第二條第二項所示之毒品，又殘留第二級毒品甲基安非他命之吸食器二組，
    因與甲基安非他命無法析離而視同毒品，均應依同條例第十八條第一項前段規定
    ，併予宣告沒收銷燬之。
據上論斷，應依刑事訴訟法第二百九十九條第一項前段，毒品危害防制條例第十條第
二項、第十八條第一項前段，刑法第十一條前段、第四十一條第一項前段，罰金罰鍰
提高標準條例第二條，判決如主文。
本案經檢察官林美靜到庭執行職務。
中      華      民      國    九十二    年      八      月     十九     日
                            臺灣高雄地方法院刑事第七庭
                                        審判長法  官  陳志銘
                                              法  官  高英賓
                                              法  官  鄭詠仁
右正本證明與原本無異。
如不服本判決，應於判決送達後十日內，向本院提出上訴狀。
                                              書記官  蔡妮君
中      華      民      國    九十二    年      八      月     十九     日
附錄法條：
毒品危害防制條例第十條
施用第一級毒品者，處六月以上五年以下有期徒刑。
施用第二級毒品者，處三年以下有期徒刑。
毒品危害防制條例第十八條
查獲之毒品及專供製造或施用毒品之器具，不問屬於犯人與否，均沒收銷燬之。但合
於醫藥或研究之用者，得不予銷燬。
前項合於醫藥或研究用毒品或器具之管理辦法，由法務部會同行政院衛生署定之。


司法院資訊處製作；財團法人民間司法改革基金會備份。
